【裁判字號】    97,聲,1210
【裁判日期】    970616
【裁判案由】    發還擔保金
【裁判全文】
臺灣板橋地方法院民事裁定              97年度聲字第1210號
聲  請  人
即  債權人    台新國際商業銀行股份有限公司
法定代理人    丁○○
代  理  人    乙○○
相  對  人
即  債務人    甲○○
              丙○○
上列聲請人聲請發還擔保金事件，本院裁定如下：
    主  文
聲請人關於為相對人丙○○於本院九十五年度存字第三五０七號
擔保提存事件一案所提存之擔保金新臺幣陸萬捌仟元准予發還。
聲請人其餘聲請駁回。
聲請程序費用由相對人丙○○負擔。
    理  由
一、本件聲請意旨略以：聲請人與相對人間請求清償票款債務事
    件，聲請人前依本院95年度裁全字第6863號民事裁定，為擔
    保假扣押，曾提供新台幣68,000元為擔保金，並以臺灣板橋
    地方法院95年度存字第3507號提存事件提存後，聲請該院對
    相對人之財產予以假扣押在案。聲請人並向臺灣臺北地方法
    院提起給付票款之本案訴訟，經該院以96年度北簡字第1082
    號判決原告勝訴；嗣相對人丙○○以聲請人為被告，向臺灣
    臺北地方法院提起確認本票債權不存在之訴，經該院以96年
    度北簡字第2394號判決相對人丙○○勝訴，茲因聲請人業已
    聲請撤回上開對相對人丙○○假扣押執行程序部分，並定20
    日以上期間催告相對人行使權利而未行使，爰依法聲請返還
    擔保金等語；並提出本院95年度裁全字第6863號民事裁定、
    96 年度北簡字第1082號宣示判決筆錄暨確定證明書、97 年
    度全聲字第10號民事裁定暨確定證明書、民國（下同）95年
    9月29日板院輔95執全明字第3878 號囑託塗銷查封登記書、
    97 年4月1日板院輔民寧97年度聲字第755號函、95年度存字
    第3507號提存書等影本各1份為證。
二、按訴訟終結後，供擔保人證明已定20日以上之期間，催告受
    擔保利益人行使權利而未行使者，或法院依供擔保利益人之
    聲請，通知受擔保利益人於一定期間內行使權利並向法院為
    行使權利之證明而未證明者，法院應依供擔保人之聲請，以
    裁定命返還其提存物或保證書，民事訴訟法第104 條第1 項
    第3 款定有明文，依同法第106 條之規定，於其他依法令供
    訴訟上之擔保者，亦準用之。
三、經查聲請人前開主張，業據其提出上開證據為證，並經本院
    依職權調閱本院95年度裁全字第6863號、95年度執全字第38
    78號假扣押保全程序暨執行卷、95年度存字第3507號擔保提
    存卷及本院97年度聲字第755 號聲請催告行使權利卷核閱屬
    實，復有臺灣臺北地方法院97年6月2日北院隆文人字第0970
    003681號函、本院民事紀錄科查詢表4 紙在卷為證，則聲請
    人關於相對人丙○○部份之聲請意旨核與民事訴訟法第 104
    條第1項第3款規定相符，應予准許。
四、又聲請人已對相對人甲○○取得本案判決勝訴確定在案，有
    臺灣臺北地方法院96年度北簡字第1082號宣示判決筆錄影本
    在卷可憑，依提存法第18條第1項第5款之規定，聲請人即可
    逕向本院提存所聲請返還提存物。其聲請本院裁定准予返還
    前開擔保提存金，核屬無據，應予駁回。
五、依民事訴訟法第95條、第78條，裁定如主文。
中    華    民    國    97    年    6     月    16    日
                  民事第三庭    法  官  何君豪
以上正本證明與原本無異。
如對本裁定抗告，須於裁定送達後10日內向本院提出抗告狀，並
應繳納抗告裁判費新臺幣1,000元。
中    華    民    國    97    年    6     月    17    日
                                書記官  黃琴茜


司法院資訊處製作；財團法人民間司法改革基金會備份。
